# 公司+农户养殖模式的会计处理

提问人：sjmeng1985 时间：2018-05-14 17:58:24
A公司为父母代种鸭养殖和肉鸭鸭苗孵化、销售的企业，为了扩大规模，集中精力，将部分父母代种鸭养殖委托农户代养，A公司前期按固定价格向农户提供父母代种鸭苗、提供饲养期间的饲料等，并提供技术支持，由农户提供饲养和管理，等产蛋后，按合同规定的固定单价（市场价浮动较大，但与农户执行合同约定的价款）进行回收种蛋，将应付给农户的种蛋款先扣除前期由公司提供给农户的父母代种鸭苗、饲养期间的饲料、药品等后的余额再支付给农户，合同约定农户需将蛋全部销售给公司及其违约的责任。包括过了父母代种鸭经济期后进行淘汰时，也由A公司以固定价款回收。 问题： 1 、公司将鸭苗和饲料等提供给农户时，计入什么会计科目核算，生产性生物资产还是委托加工物资？ 2 、如按照生产性生物资产核算，公司未参与实际管理，无法准确知道种鸭的数量等情况，其折旧计提怎么确定，回收种蛋怎么处理？
3 、如计入委托加工物资核算，公司在回收种蛋时，按合同约定价格回收直接冲减前期支付的成本（委托加工物资）；但当回收种蛋的金额大于前期支付成本时，形成负债，而种鸭仍在农户手中尚未收回，种鸭产蛋也尚未结束；剩余种鸭在什么科目核算？
谢谢！！

回答人：chenyiwei
可参考《瑞华研究 2010 ～ 2016 汇编》之“问题6-1-21（“公司+基地+农户”模式下合作基地和农户存栏牛是否确认为公司的存货）”。